臺灣臺中地方法院交通事件裁定　　　　　　　　　　九十四年度交聲字第三六五號
　　原處分機關　交通部公路總局台中區監理所台中市監理站
　　異議人即
　　受處分人　　甲○○
右列受處分人因違反道路交通管理處罰條例案件，對於交通部公路總局台中區監理所
台中市監理站九十四年五月二日所為之裁決（裁監稽違字第裁６１─ＧＣ00000
00號裁決書），聲明異議，本院裁定如左：
    主  文
異議駁回。
    理  由
一、原處分機關略以：本案係台中市警察局第一分局舉發受處分人甲○○騎乘車號Ｕ
    ＷＹ─３９８號機車，於九十四年二月十六日零時十四分許，行經台中市○○街
    、公園路口處，因「１、闖紅燈；２、無照駕駛」違規，受處分人未於應到案日
    期前提出申訴，本站遂於九十四年五月二日以裁監稽違字第裁６１─ＧＣ000
    0000號裁決書，裁處罰鍰新台幣一萬四千一百元整，逾期則依裁決書處罰主
    文規定裁處，於法並無不合等語。
二、本件異議人即受處分人甲○○則以：受處分人甲○○騎乘車號ＵＷＹ─３９８號
    機車，於九十四年二月十六日零時十四分許，行經台中市○○街、公園路口處，
    因闖紅燈被警攔下，被舉發闖紅燈及無照駕駛，因受處分人患有精神疾病，而領
    有政府頒發之身心障礙手冊及重大傷病卡，現仍就醫治療中，其精神耗弱，受警
    方處分時，未有正常人之警覺性，以致未能於繳納期限內繳納罰鍰，直到收到加
    倍罰鍰之裁決書後，才發覺事態之嚴重性。查台灣省政府警務處75.10.16警刑司
    字第104257號函曾指出：「查逕行舉發闖紅燈之違規行為，依規定應先鳴笛，並
    以手勢指示警告，如違規車輛繼續駛離，且當場不能或不宜攔停舉發者，始行之
    」當時警察在舉發受處分人闖紅燈時，未依規定先行鳴笛，也未以手勢警告，明
    顯違反處75.10.16警刑司字第104257號函規定，當時警察是開警車跟隨在受處分
    人車後，等到受處分人闖紅燈時，警車也闖紅燈將受處分人攔下，警察自己也違
    反交通規則下所作之舉發行為是否有效，爰聲明異議云云。
三、按汽車駕駛人行經有燈光號誌管制之交岔路口闖紅燈者，處新台幣一千八百元以
    上五千四百元以下罰鍰；汽車駕駛人，未領有駕駛執照駕車者，處新台幣六千元
    以上一萬元二千元以下罰鍰，道路交通管理處罰條例第五十三條、第二十一條第
    一項第一款定有明文。
四、本件受處分人甲○○騎乘車號ＵＷＹ─３９８號機車，於九十四年二月十六日零
    時十四分許，行經台中市○○街、公園路口處為台中市警察局第一分局員警舉發
    闖紅燈及無照駕駛違規，並當場掣開中市警交字第ＧＣ0000000號舉發違
    反道路交通管理事件通知單交由受處分人甲○○簽名收受完成送達等情，有前揭
    舉發通知單一紙在卷可稽。經核受處分人之駕籍資料，受處分人未領有汽車駕照
    ，原領機車駕照於九十三年三月九日即因第ＡＢＷ９９９５６７號違規案未辦理
    結案，遭原處分機關即交通部公路總局台中區監理所台中市○○○○道路交通管
    理處罰條例第六十五條第一項易處逕行註銷機車駕照，此有受處分人之機車駕照
    基本資料表一紙在卷可參，雖受處分人辯稱：警察在舉發受處分人闖紅燈時，未
    依規定先行鳴笛，也未以手勢警告，明顯違反處75.10.16警刑司字第104257號函
    規定，且異議人患有精神疾病故未有正常人之警覺性，以致未能於繳納期限內繳
    納罰鍰云云，惟受處分人業已自承於舉發單所載之時、地確有闖紅燈之違規事實
    ，而本件乃員警當場攔停舉發之違規案件，故並無受處分人所謂「逕行舉發」之
    要件。另異議人檢附身心障礙手冊等相關資料之抗辯，限於目前法令並無是項減
    免依據，且依異議人既能於期限內提起本件異議，其當有應於期限內繳納罰鍰之
    認知，則受處分人既有舉發單所載之違規行為，且逾期到案之情況下，原處分機
    關據以援引上開規定，裁處受處分人罰鍰共計新台幣一萬四千一百元，核無不當
    。故本件異議為無理由，應予駁回。
五、據上論斷，應依道路交通管理處罰條例第八十七條第二項、道路交通案件處理辦
    法第十九條，裁定如主文。
中      華      民      國    九十四    年      六      月    十五      日
                                        臺灣臺中地方法院交通法庭
                                            法  官  王  靜  秋
右正本證明與原本無異。
如不服本裁定應於送達後五日內向本院提出抗告狀。
                                            書記官
中      華      民      國    九十四    年    六      月    十五      日
